【裁判字號】    88,上訴,1487
【裁判日期】    890118
【裁判案由】    違反槍砲彈藥刀械管制條例
【裁判全文】
臺灣高等法院臺中分院刑事判決              民國八十八年度上訴字第一四八七號
    上  訴  人  臺灣南投地方法院檢察署檢察官
    被      告  丁○○
    指定辯護人  本院公設辯護人  乙○○
右上訴人因被告違反槍砲彈藥刀械管制條例案件，不服臺灣南投地方法院中華民國八
十八年四月三日第一審判決（民國八十八年度訴字第七四號，起訴案號：臺灣南投地
方法院檢察署民國八十七年度偵字第五二五○號），提起上訴，本院判決如左：
    主      文
上訴駁回。
    理      由
一、公訴意旨略以：被告丁○○自不詳時間起，在不詳地點，未經許可持有貝瑞塔九
    二改造手槍（槍枝管制編號0000000000）一支及子彈三顆（其中一顆
    不具殺傷力），嗣為警於民國（下同）八十七年十一月二十日二十三時二十五分
    左右（應係同日二十二時四十分之誤），在南投縣草屯鎮○○路三十六號前之車
    號Ｂ二－一七四一號汽車內為警查獲，並扣得上開槍彈，因認被告涉有違反槍砲
    彈藥刀械管制條例第十一條第四項及同條例第十二條第四項之罪嫌云云。
二、按犯罪事實應依證據認定之，無證據不得推定其犯罪事實，刑事訴訟法第一百五
    十四條定有明文。此認定犯罪事實之證據，係指足以證明被告確有犯罪行為之積
    極證據而言，該項證據必須適合於被告犯罪事實之認定，始得採為斷罪之資料；
    如未能發現相當之證據，或證據不足以證明，自不能以推測或擬制之方法，以為
    裁判之基礎（最高法院四十年台上字第八六號、六十九年度台上字第四九一三號
    判例參照）。
三、訊據被告丁○○雖坦承於前開時、地有為警查獲上開改造手槍及子彈之事實不諱
    ，惟矢口否認有未經許可持有改造手槍及未經許可持有子彈之犯行，辯稱：案發
    當天係一名綽號叫「叔叔」之人叫渠陪庚○○（綽號叫「毛的」或「紅毛的」）
    至草屯，渠始從大里搭上庚○○所駕駛之上開自用小客車，渠係坐在右前座（即
    駕駛座旁邊），車行至上開地點遇警察要盤查時，庚○○倒車要逃逸，不小心開
    進水溝，庚○○即棄車逃跑並要渠趕快逃跑，渠始逃跑，渠事先並不知有上開槍
    彈，且該槍彈亦非渠所持有云云。經核與證人庚○○結證「上開自用小客車係我
    向辛○○所借用，案發當天是我駕駛該部自用小客車在大里朋友家之樓下搭載被
    告丁○○要到草屯，被告上車時我並沒有看到他帶槍彈，車行至南投縣草屯鎮○○路三十六號前遭警察欄截盤查時，我因另有毒品案件要強制戒治，一時心虛始
    棄車逃跑」等情相符（見本院卷第六十八頁至第七十頁）。雖庚○○同時供稱其
    綽號並非叫「紅毛」，且上開槍彈並非其持有等語，但查證人辛○○於警訊時證
    稱「上開Ｂ二－一七四一號自用小客車是我向台中市中聯小客車租賃公司所承租
    ，租來後於八十七年十一月二十日當天是庚○○在使用，他向我借該車時，車上
    是空車並無任何東西，警方於當天二十二時四十分許在草屯鎮○○路三十六號前
    ，自該部自用小客車內所查獲之上開改造手槍、子彈及海洛因一‧七公克並不是
    我的，可能是庚○○的，庚○○之綽號叫『毛的』，我租來後本來不借給庚○○
    的，但因為他有亮槍，並說我敢不借嗎？所以我就借給他了」等語（見偵查卷第
    六十頁及第六十二頁），證人即台中市中聯小客車租賃公司之經理丙○○於警訊
    及本院調查時證稱「上開自用小客車是以辛○○之名義向我們公司所租，租用時
車內並無手槍及子彈，去租時庚○○並沒有去，因以前庚○○曾向公司租過車子
    ，公司發覺他不太正派，後來公司就不租車給他了。又該車到期未還車時經查證
    才知道是由綽號叫『毛的』之男子在使用，該『毛的』之男子為庚○○」等語（
    見偵查卷第六十五頁至第六十六頁及本院卷第三十六頁）。且被告於警訊時亦供
    稱「案發當天未被查獲而逃逸之綽號『紅毛』之男子即庚○○，我知道庚○○平
    時就隨身帶槍械，因我曾在己○○住處看見庚○○有拿出槍械，但我不知道被
    捉的那天，庚○○就已經將槍枝藏放在車上，而且己○○也曾告訴我說庚○○有
    槍械，告訴我不要跟庚○○走太近」等語（見偵查卷第六十八頁反面至第六十九
    頁），足見扣案之上開改造手槍及子彈應係庚○○所持有，且庚○○之綽號叫「
    毛的」或「紅毛的」，委無可疑，庚○○此部分所供，核係圖卸避罪之詞，並不
    足取。又案發當天上開自用小客車確係由庚○○駕駛，被告係坐在右前座，而扣
    案之上開改造手槍及二顆子彈係放置在駕駛座右邊之置物箱內（該二顆子彈已上
    膛），另一顆子彈則放置在後座上等情，亦據查獲之警員甲○○到庭結證在卷（
    見本院卷第二十六頁反面至第二十七頁），並不能證明被告有持有上開槍彈之犯
    行。至被告於警訊初供時經指認案外人潘正安之口卡片後雖供稱潘正安即係「紅
    毛的」之男子等語，但嗣於第二次警訊時已供稱「因第一次警訊時警方所提供潘
    正安之口卡片資料係影印的，且潘正安也留平頭，又是上開自用小客車之車主（
    登記在潘正安之妻潘戴素月之名下，平時靠行在台中市中聯小客車租賃公司供出
    租之用），我不知道該Ｂ二－一七四一號自用小客車是出租車，始誤認潘正安為
    在逃之『紅毛的』之男子」等語（見偵查卷第六十八頁反面），公訴人以被告於
    警訊初供時供稱潘正安即係「紅毛的」，且經調查結果發現潘正安之髮色為黑色
    ，與被告所稱駕駛汽車之人係綽號為「紅毛」之人有異，另潘正安案發當日係在
    臺中市販賣小吃，而其所有之行動電話及家中電話分別為0000000000及00000000
    0 號，亦與於車號Ｂ二－一七四一號汽車內查獲之0000000000號行動電話及被告
    供稱綽號紅毛男子家中電話000000000 不同等情，即認被告之辯解不可採，並據
    以推定上開槍彈係被告所持有，自有未逮。參以庚○○於八十五年間曾有槍砲彈
    藥刀械管制條例之犯罪前科，有臺灣臺中地方法院被告全國前案紀錄表足按，益
    證被告上開所辯非虛。本件扣案之上開改造槍彈縱係於被告所搭乘之車上所查獲
    ，但並無證據顯示該槍彈原本即係被告所有之物，亦無從證明庚○○曾交付槍彈
    予被告持有，尚難認被告持有該槍彈之犯行。此外復查無其他積極證據證明被告
    涉有上開犯行，其犯罪要屬不能證明。原審調查後以被告之犯罪不能證明而為無
    罪之判決，核無違誤。檢察官上訴意旨仍執前詞，指摘原判決不當，非有理由，
    應予駁回。又證人辛○○及己○○等二人雖經本院傳喚無著，但因本件事實已臻
    明確，故不再傳訊，併此明。
四、據上論斷，應依刑事訴訟法第三百六十八條，判決如主文。
本案經檢察官戊○○到庭執行職務。
中      華      民      國     八十九     年      一      月    十八    日
                                   臺灣高等法院臺中分院刑事第八庭
                                         審判長法  官  羅  得  村
                                               法  官  林  輝  煌
                                               法  官  劉  榮  服
右正本證明與原本無異。
除檢察官得上訴外，餘不得上訴。
如不服本判決應於收受送達後十日內向本院提出上訴書狀，其未述上訴之理由者並
得於提起上訴後十日內向本院補提理由書（均須按他造當事人之人數附繕本）。
                                               書記官  林  玉  惠
中      華      民      國     八十九     年      一      月    十九    日
                                                                        Ｖ


司法院資訊處製作；財團法人民間司法改革基金會備份。
